【裁判字號】    98,簡上,467
【裁判日期】    980624
【裁判案由】    傷害
【裁判全文】
臺灣桃園地方法院刑事判決             98年度簡上字第467號
上  訴  人  臺灣桃園地方法院檢察署檢察官
上  訴  人
即  被  告  甲○○
上列被告因傷害案件，不服本院98年度桃簡字第353 號，中華民
國98年3 月24日第一審判決（聲請簡易處刑案號：97年度偵字第
24310號），提起上訴，本院合議庭為第二審判決如下：
    主  文
上訴駁回。
甲○○緩刑貳年。
    事  實
一、甲○○與乙○○係桃園縣桃園市○○○街「宏國社區」住戶
    ，於民國97年2 月22日上午7 時08分19秒許，2 人在社區1
    樓中庭碰面時，甲○○因不滿乙○○對其語出「瘋女人、那
    麼早」等語，竟基於傷害之犯意，出手毆打乙○○之頭部、
    頸部多下，致其受有臉、頭皮及頸之挫傷（眼除外）等傷害
    。
二、案經被害人乙○○訴由桃園縣政府警察局桃園分局報請臺灣
    桃園地方法院檢察署檢察官偵查後聲請以簡易判決處刑。
    理  由
一、本件認定事實所引用之本件卷內所有卷證資料（包含人證與
    文書證據、物證等證據）之證據能力，檢察官及被告於本院
    審理時均不爭執，且並無證據證明係公務員違背法定程序所
    取得；又卷內之各項文書證據，亦無刑事訴訟法第159 條之
    4 第1 款、第2 款顯有不可信之情況，而不得作為證據之情
    形，或有刑事訴訟法第159 條之4 第3 款其他可信特別情況
    下所製作之文書，而得作為證據，均認有證據能力。
二、上開犯罪事實，業據被告甲○○於本院準備程序、審理時迭
    認不諱（見本院卷第24頁反面、33頁反面），核與證人即告
    訴人乙○○於警詢陳述被害之情節相符（見偵卷第9 、10頁
    ），並有行政院衛生署桃園醫院診斷證明書1 紙、監視錄影
    翻拍照片21張在卷可稽（見偵卷第12、29至49頁），足認被
    告前揭具任意性之自白核與事實相符，而屬可信，本件事證
    明確，被告犯行洵堪認定，應依法論科。
三、核被告甲○○所為，係犯刑法第277 條第1 項傷害罪。原審
    依刑法第277 條第1 項、第41條第1 項前段，刑法施行法第
    1 條之1 第1 項、第2 項前段之規定，並審酌被告僅因不滿
    告訴人出言不遜，即毆打告訴人，致告訴人受有臉、頭皮及
    頸部挫傷等傷害之犯罪情節與犯罪所生危害程度，兼衡其素
    行、智識程度、生活狀況與犯後一度否認犯行等一切情狀，
    以被告傷害人之身體，處拘役50日，併諭知如易科罰金之折
    算標準，其認事用法，洵無違誤，量刑亦屬妥適。上訴人即
    檢察官上訴意旨略以：原審量刑過輕云云；上訴人即被告上
    訴意旨略謂：請求從輕量刑云云，惟查：刑罰之量定，乃屬
    法院自由裁量之職權，倘於法定刑度之內予以擇定，客觀上
    又無顯然濫權情形，即不能任憑主觀意見，指摘其違法或不
    當。本件原審經審酌被告毆打告訴人之原因，致告訴人所受
    之傷害結果，兼衡其素行、智識程度、生活狀況與犯後一度
    否認犯行之態度等一切情狀，量處拘役50日，如易科罰金，
    以新臺幣（下同）1,000 元折算一日。經核係在法定刑範圍
    之內，客觀上並無顯然濫權失當。自應維持。是應認檢察官
    及被告之上訴為無理由，予以駁回。
四、查被告前未曾受有期徒刑以上刑之宣告，此有臺灣高等法院
    被告前案紀錄表1 紙在卷可稽，且於本院坦承犯行，並與告
    訴人達成和解，已當庭賠償告訴人5 萬元等情，有本院98年
    6 月10日審判筆錄在卷可稽（見本院卷第34頁），審酌被告
    經此起訴審判程序，當能知所警惕，信無再犯之虞，本院綜
    核各情，認所宣告之刑，以暫不執行為適當，爰依刑法第74
    條第1 項第1 款，宣告緩刑如主文所示，用啟自新。
據上論斷，應依刑事訴訟法第455 條之1 第1 項、第3 項、第36
8條，刑法第74條第1 項第1 款，判決如主文。
本案經檢察官陳仁傑到庭執行職務。
中    華    民    國    98    年    6    月     24    日
                  交通法庭  審判長法  官  吳為平
                                  法  官  林玉蕙
                                  法  官  蘇琬能
以上正本證明與原本無異。
不得上訴。
                                  書記官  何伊羚
中    華    民    國    98    年    6     月    24    日


司法院資訊處製作；財團法人民間司法改革基金會備份。
